【裁判字號】    98,消債清,3
【裁判日期】    981016
【裁判案由】    聲請清算程序
【裁判全文】
臺灣苗栗地方法院民事裁定             98年度消債清字第3號
聲  請  人  甲○○
（即債務人）            樓
代  理  人  張金盛律師
上列當事人因消費者債務清理事件聲請清算，本院裁定如下：
    主  文
聲請人即債務人甲○○自中華民國九十八年十月十六日十七時起
開始清算程序，並同時終止清算程序。
聲請程序費用臺幣壹仟元由聲請人負擔。
    理  由
一、按法院開始清算程序之裁定，應載明其年、月、日、時，並
    即時發生效力；債務人之財產不敷清償清算程序之費用時，
    法院應裁定開始清算程序，並同時終止清算程序，消費者債
    務清理條例第83條第1 項、第85條第1 項分別定有明文。
二、聲請人即債務人主張：其因消費借貸、自用住宅借款、信用
    卡或現金卡契約，對金融機構負擔債務，數額高達新臺幣（
    下同）2,701,171 元，且有不能清償債務之情事，於消費者
    債務清理條例施行後，聲請清算前，業已提出債權人清冊，
    以書面向最大債權銀行即中國信託商業銀行股份有限公司（
    下稱中國信託銀行）請求共同協商債務清償方案，惟因聲請
    人於民國96年9 月28日自住家下樓梯時摔倒，受有右上肢開
    放性傷口併血管、尺神經、正中神經斷裂等重大傷害，經治
    療後仍無法好轉，由中央健康保險局核發永久有效之重大傷
    病免自行部分負擔證明卡，並領有輕度身心障礙手冊，而聲
    請人向中國信託銀行申請協商時，已失業多年，且有輕度肢
    障，無法找到工作，無薪資固定收入，又聲請人每月之必要
    支出計17,434元，故中國信託銀行即以「無法負擔任何還款
    條件」為由，核發前置協商不成立通知書，又聲請人未經法
    院裁定開始更生程序或許可和解或宣告破產，為此聲請清算
    等語。
三、經查：聲請人所主張之上開事實，業據其提出前置協商不成
    立通知書、身分證、重大傷病免自行部分負擔證明卡、身心
    障礙手冊、房屋租賃契約書、水電費及電信費收據、行政院
    國軍退除役官兵輔導委員會台中榮民總醫院診斷證明書、華
    南商業銀行仁愛路分行、士林區農會、土地銀行、陽明山信
    用合作社、台北銀行大安分行、第一銀行、苗栗縣竹南信用
    合作社及郵局等存款存摺、勞工保險殘廢診斷書（以上均影
    本）、嘉裕股份有限公司資遣證明書、財團法人金融徵信中
    心當事人查詢個人資料（信用報告）回覆書、戶籍謄本、財
    政部臺北市國稅局95及96年度綜合所得稅各類所得資料清單
    、財產歸屬資料清單、勞工保險被保險人投保資料、集保戶
    異動及餘額資料明細表等件為證，且經本院查核屬實，此外
    ，本件又查無聲請人有消費者債務清理條例第6 條第3 項、
    第8 條或第82條第2 項所定駁回清算聲請之事由存在，則聲
    請人聲請清算，應屬有據。再查，依據聲請人所提上開資料
    ，其財產僅有通霄資訊顧問企業有限公司投資股票50,000元
    ，惟該公司業已註銷營業登記並辦理歇業登記，有聲請人所
    提財政部臺灣省中區國稅局苗栗縣分局、苗栗縣政府函文影
    本各1 份在卷可憑，是聲請人所持有該公司之股票已無價值
    可言；然而，參酌本件清算程序之規模，尚有通知債權人申
    報及補報債權、召開債權人會議、給付管理人報酬‧‧‧等
    費用尚待支出，而就聲請人現存之財產資料觀之，堪認其財
    產應不敷清償清算程序之費用，爰依上開法條規定，裁定開
    始本件清算程序，並同時終止清算程序。
中    華    民    國    98    年    10    月    16    日
                  民事庭法  官  邱光吾
上為正本係照原本作成
開始清算程序之裁定不得抗告，如不服同時終止清算程序之裁定
，應於裁定送達後10日內，以書狀向本院提出抗告，並繳納抗告
費新臺幣1,000元。
中    華    民    國    98    年    10    月    16    日
                        書記官  葉燕蓉


司法院資訊處製作；財團法人民間司法改革基金會備份。
